臺灣臺北地方法院小額民事判決
　　　　　　　　　　　　　　　　  111年度北小字第2977號
原      告  皇冠大車隊企業股份有限公司

法定代理人  吳俊德  
訴訟代理人  陳新鈞  
被      告  蔡正宜  
上列當事人間清償欠款事件，於中華民國111年9月8日言詞辯論
終結，本院判決如下：
    主    文
被告應給付原告新臺幣參萬陸仟元，及自民國一百一十一年六月
一日起至清償日止，按年息百分之五計算之利息。
訴訟費用新臺幣壹仟元由被告負擔。
本判決得假執行；被告如以新臺幣參萬陸仟元為原告預供擔保後
，得免為假執行。
    事實及理由
一、原告主張：
  ㈠被告於民國103年11月11日自備計程車輛(車號000-00)加入原
    告所屬之皇冠大車隊營運，並依雙方簽訂「計程車派遣服務
    契約書」(下簡稱系爭契約)第4條規定向原告租借派遣車機(
    軟體)及商標物件，以取得原告提供之商標使用授權及媒合
    派車服務。另依「計程車派遣車隊與駕駛人定型化契約」(
    下簡稱系爭定型化契約)相關規定如下：㈠第2條第1選項規定
    略以：被告每月應固定給付原告服務費1500元。㈡第11條規
    定「甲(按即原告)、乙(按即被告) 雙方就契約內容發生爭
    議時，合意以台灣台北地方法院為第一審管轄法院」。再依
    系爭契約相關規定：㈠第5條第1款規定被告應給付原告設備
    月租費:每月1500元。㈡第5條第2款規定被告應給付原告派遣
    服務基本費:每月1500元。㈢第5條第10款規定略以「乙方(按
    即被告)同意依甲方(按即原告)訂定每月5日前繳納當月全部
    費用…，未依約繳付即視為乙方違約，甲方得予以停權處份
    或經定期催告補繳，若乙方仍拒不補繳，則甲方有權逕行終
    止本契約」㈣第5條第11款規定略以「乙方因欠費或違反本契
    約任一規定與車隊隊規而遭停權期間，仍應依本契約之約定
    繳納每月應付之設備租用費、派遣服務費。」㈤第10條第1款
    規定「乙方違反本契約任一條款，應於甲方通知期限內回復
    原狀或補正違約情節，甲方得視乙方違約情節輕重予以停權
    處份或經定期催告補正，乙方逾期仍未補正者，甲方除得逕
    行終止本契約並沒收保證金外，且得請求乙方負擔賠償甲方
    因此所受之損害，乙方無異議。」㈥
    第10條第2款規定「乙方因故不使用，或契約終止、解除契
    約，或經甲方通知拆機退隊時，乙方應立即將租賃標的物，
    親送至甲方車隊處所歸還甲方，不得藉故拖延。如經甲方通
    知仍拒不返還者，得視為惡意侵占論，甲方得依法追究乙方
    之一切民、刑事法律責任，乙方並應依本合約第五條規定計
    算支付予甲方各項費用至租借標的物返還甲方為止」㈦第14
    條規定「因本契約涉訟時，雙方同意以台灣台北地方法院為
    第一審管轄法院。」。
  ㈡惟被告自108年9月起即未依約定如期給付上述款項予原告，
    期間經原告催繳被告仍避不出面處理，原告又於111年5月5
    日寄發存證信函予被告要求繳清欠款、終止契約，至今仍未
    獲被告給付款項、返還租借標的物，結至110年8月(車輛牌
    照繳銷月份)止，共計積欠新臺幣3萬6000元(原證4)。
　㈢並聲明：被告應給付原告3萬6000元，及自本訴狀繕本送達翌
    日起至清償日止，按年息5％計算之利息。
二、被告則以：
　㈠被告並未於文件記載之103年11月11日簽署甲方據以請求費用
    之根據。甲方於某日稱欲補文件，持空白契約要求車隊隊員
    簽名。並稱內容後補，並將於蓋甲方公司大小章後提供隊員
    ，但其後並未提供契約正本。訴訟前從未見過此完整契約。
    原告提供之原證1，原證2，其中服務費/設備月租費之金額
    與103年8月12日本人購車時協議之金額不符，與本人自103
    年8月12日至104年7月21日期間所實際繳交給被告之金額亦
    不相同。原證1之日期為事後繕寫，原證2之日期遭塗改。
  ㈡根據消費者保護法第11-1條規定：企業經營者與消費者訂立
    定型化契約前，應有30日以內之合理期間，供消費者審閱全
    部條款內容。被告非但未提供原告審閱期，且擅自編造契約
    日期內容，未提供契約正本供被告收執，顯屬無效。
　㈢並聲明：原告之訴駁回。
三、得心證之理由：　　　
  ㈠按當事人主張有利於己之事實者，就其事實有舉證之責任，
    民事訴訟法第277條前段定有明文，是民事訴訟如係由原主
    張權利者，應先由原告負舉證之責，若原告先不能舉證，以
    證實自己主張之事實為真實，則被告就其抗辯事實即令不能
    舉證，或其所舉證據尚有疵累，亦應駁回原告之請求（最高
    法院17年上字第917號判例意旨參照）。又事實有常態與變
    態之分，其主張常態事實者無庸負舉證責任，反之，主張變
    態事實者，則須就其所主張之事實負舉證責任（最高法院86
    年度台上字第891號判決意旨參照）。被告抗辯原告以事後
    繕寫、編造契約之方式偽造變造系爭契約，依前述舉證責任
    分配之原則，被告自應對其有利之事實負舉證責任。
  ㈡然本院已於111年8月17日發函對被告闡明：「…二、被告抗辯
    稱：「…雙方簽定『計程車派遣服務契約書』，當時沒有簽約
    ，而是而合約很多年以後用空白表格給我簽約。…」(本院卷
    第55頁第20、21行)、「…原來是空白的，現在日期是原告事
    後增補的。…」（本院卷第55頁第30行）等語，意指原告偽
    造、變造系爭契約，或指簽訂系爭契約之內容與事實不符，
    依舉證責任分配之原則，被告應對其抗辯之前揭事實負舉證
    責任，請被告於111年8月30日前(以法院收文章為準) 提出
    前開證據或證據方法到院，逾期未補正或逾期提出者，本院
    則不審酌其後所提出之證據或證據方法。…」（本院卷第61
    頁），函文111年8月22日送達被告（本院卷第65頁），然被
    告僅於言詞辯論抗辯稱「…，另外雖帳卡是福哥交通，但是1
    07年5月3點04分在原告拍攝，如果帳卡屬於福哥交通為何地
    點在皇冠車隊，有提供拍攝時間及位置，簽章人員都是原告
    的人員…」、「…原告提出電腦資料來看，是原告可以隨時編
    輯地資料，派遣申請書筆跡也不是被告寫的，附件有提供對
    造圖可以看出地址、電話號碼不是我寫的，我只有寫自己名
    字及電話，當初他們只有叫我寫名字，其他他們自己會處理
    。原告當初給我們空白的合約，後來已沒有準備好沒有給我
    們完整合約、更別說是審閱。認為原告據以請求費用的合約
    無效。…」，皆是被告片面之陳述，原告亦對前情否認(本院
    卷第125頁)，被告所提之證據其中⒈被證1不知是何年、何人
    制作之傳票，且傳票上記載「3800」，應係每月3800元，也
    較原告之請求為高(原告請求每月1500元)，故被證1反係對
    被告不利之證據；⒉被證2、3被告未提出原本，無法判斷係
    偽造、變造，縱曾修改過也不知是否是制作時修改，如是制
    作時修改，亦無被告稱之偽造、變造問題；⒊被4、5之系爭
    契約或定型化契約，被告僅以其簽名之欄位經原告註記打勾
    即辯稱其簽約時係屬空白云云，惟全部契約先填寫好，留下
    空白處打勾給予被告簽名，亦有可能；被告明白簽約之內容
    ，原告再加以補充契約之內容，也有可能；並非被告所指者
    為唯一可能；加以，按「詎上訴人於準備程序終結後、111
    年8月23日言詞辯論期日前之111年8月15日，方具狀請求本
    院囑託臺大醫院就上情為補充鑑定（本院卷2第346頁），顯
    乃逾時提出，非不可歸責於上訴人，且妨礙本件訴訟之終結
    ，揆諸前開說明，自無調查之必要。」，臺灣高等法院110
    年度上字第318號民事判決意旨可資參照，從而，依上開民
    事判決意旨可知，被告縱日後提出證據或證據方法，亦屬逾
    時提出，自無調查之必要。據上所述，被告未曾提供任何證
    據及證據方法(諸如：何時何地、變造、偽造、如何變造、
    偽造…等事實)供本院審酌，被告辯稱原告偽造變造系爭契約
    自屬無稽。
　㈢退步言(假設語氣)，縱系爭契約於簽約後有所增補，被告於
    簽約時對空白之處並無意見，且被告仍同意簽署系爭契約，
    則事後原告再依約定事實書寫，應認為業已得被告之授權，
    尚無不妥。
　㈣被告固抗辯：系爭契約未依消保法之規定給予其合理之審閱
    期間云云，然系爭契約、定型化契約簽定於103年11月11日
    ，迄今已近8年，縱未給予審閱期間(假設語氣)，依系爭契
    約第12條約定「本契約一式兩份，由甲(原告)、乙(被告)雙
    方各持一份為憑」，被告已審閱該契約8年，竟以之辯稱，
    殊難採信。被告再抗辯：系爭契約原告未交付被告乙份云云
    ，然查，被告為智慮成熟之人，對於其所簽契約之內容為何
    ，應持乙分為據等契約條款自應甚為瞭然，於訴訟中空言否
    認，又未提出任何證據或證據方法證明之，尚非可採。
四、綜合上述，原告依據系爭契約及定型化契約主張被告每月應
    給付伊1500元，故自108年9月份起至110年8月份為止請求被
    告應給付原告3萬6000元，及自本訴狀繕本送達翌日（111年
    6月1日，本院卷第35頁）起至清償日止，按年息5％計算之利
    息，為有理由，應予准許。
五、本件原告勝訴部分，係就民事訴訟法第436條之8適用小額訴訟程序所為被告敗訴之判決，依同法第436 條之20規定，應依職權宣告假執行，並依同法第436 條之23準用第436 條第2 項，適用同法第392 條第2 項規定，依職權宣告被告如預供擔保，得免為假執行。
五、本件事證已臻明確，兩造其餘攻擊防禦方法與判決之結果不
    生影響，爰不一一贅論，併此敘明。
六、訴訟費用負擔之依據：民事訴訟法第78條。本件訴訟費用額
    ，依後附計算書確定如主文所示金額。
中　　華　　民　　國　　111 　年　　10　　月　　13　　日
                      臺北簡易庭  法  官  趙子榮
以上正本證明與原本無異。
如不服本判決，須以違背法令為理由，於判決送達後20日內向本
庭提出上訴狀（應按他造當事人之人數附繕本）；如委任律師提
起上訴者，應一併繳納上訴審裁判費。
中　　華　　民　　國　　111 　年　　10　　月　　13　　日
                                  書記官  陳怡安
計   算   書：
項        目             金   額（新臺幣）    備    註
第一審裁判費             1000元
合        計             1000元

附錄：
一、民事訴訟法第436條之24第2項：
    對於小額程序之第一審裁判上訴或抗告，非以其違背法令為
    理由，不得為之。
二、民事訴訟法第436條之25：
    上訴狀內應記載上訴理由，表明下列各款事項：
    （一）原判決所違背之法令及其具體內容。
    （二）依訴訟資料可認為原判決有違背法令之具體事實。